【裁判字號】    97,上易,3003
【裁判日期】    980113
【裁判案由】    竊盜等
【裁判全文】
臺灣高等法院刑事判決         97年度上易字第3003號
    上  訴  人
    即  被  告  丙○○
                        （在臺灣宜蘭監獄執行中）
上列上訴人因竊盜案件，不服臺灣板橋地方法院97年度易字第25
19號中華民國97年10月 3日第一審判決（起訴案號：臺灣板橋地
方法院檢察署97年度偵緝字第1601號），提起上訴，本院判決如
下：
    主  文
原判決關於丙○○九十六年二月十七日竊盜暨定執行刑部分均撤
銷。
丙○○竊盜，累犯，處有期徒刑柒月，減為有期徒刑參月又拾伍
日，如易科罰金，以新臺幣壹仟元折算壹日。未扣案之鑰匙壹支
沒收。
    事  實
一、丙○○前於民國92年間因犯重利罪，經原審以93年度簡字第
    5239號刑事簡易判決判處有期徒刑五月確定，復於93年間因
    犯竊盜罪，經原審以93度易字第1024號刑事判決判處有期徒
    刑十月確定，上開二罪並經原審定應執行刑為有期徒刑一年
    二月，於95年 3月31日執行完畢。仍不知悔改，意圖為自己
    不法之所有，於96年 2月17日晚間10時許，在臺北縣蘆洲市
    ○○街267巷 14號前，以自備鑰匙一支，開啟戊○○所有停
    放該處之車牌號碼 5682-EB號自用小客車之車門，並進入車
    內發動車輛，開車離去，而竊取該車；隨後，除取走置於車
    內戊○○所有行車執照外，即將該車隨意棄置台北縣中和地
    區某處；隔數日，戊○○接獲台北縣中和地區某拖吊場通知
    ，其所有上開車輛違規被拖吊，戊○○即至拖吊場將該車領
    回，惟原置於車內之行車執照已不見。嗣警方於96年12月 6
    日23時50分許，因丙○○另涉犯毒品案件，經警持票至其臺
    北縣五股鄉○○路1號2樓住處搜索，在其房內扣得戊○○上
    開失竊之汽車行車執照，始發現上情。
二、案經戊○○訴由臺北縣政府警察局三重分局報告臺灣板橋地
    方法院檢察署檢察官偵查起訴。
    理  由
壹、程序方面：
    本案被告丙○○所犯係死刑、無期徒刑或最輕本刑為三年以
    上有期徒刑以外之罪，於原審準備程序進行中，被告先就被
    訴事實為有罪之陳述，經原審告知簡式審判程序之旨，並聽
    取公訴人及被告之意見後，由原審依刑事訴訟法第273條之1
    第1項規定裁定進行簡式審判程序。
貳、實體方面：
一、上開犯罪事實，業據被告於警詢、偵訊、原審及本院審理時
    均坦承不諱，核與證人戊○○於警詢中之證言互核相符，並
    有臺北縣政府警察局三峽分局贓物認領保管單暨證件影本在
    卷可稽。本件事證明確，被告犯行洵堪認定，應依法論科。
二、核被告所為，係犯刑法第320條第1項之竊盜罪；被告有如事
    實欄所載之犯罪科刑暨執行紀錄，有本院被告前案紀錄表在
    卷可稽，其於有期徒刑之執行完畢後，五年以內故意再犯有
    期徒刑以上之竊盜罪，為累犯，應依刑法第47條第 1項規定
    加重其刑。
三、原審予以論罪科刑，固非無見，惟查：本件犯罪時間在96年
    4 月24日以前，合於中華民國96年罪犯減刑條例之規定，依
    法應予以減刑，原審未予減刑尚有未洽。被告上訴主張關於
    九十六年二月十七日竊盜部分原審未減刑不當，非無理由，
    自應由本院將原判決關於九十六年二月十七日竊盜暨定執行
    刑部分均撤銷改判。爰審酌被告有事實欄所載之竊盜前科，
    亦經曾經入監執行，猶仍不能悔改，更為本案之竊盜犯行，
    所為顯屬非是，再酌被告教育程度、經濟狀況、犯案動機、
    被害財物價值且已經尋獲發還被害人、犯後坦承犯行等一切
    情狀，量處有期徒刑 7月，以示懲儆。又被告犯罪時間係在
    96年 4月24日以前，所犯之罪合於中華民國96年罪犯減刑條
    例第2條第1項第3款之規定，且非同條例第3條所定不得減刑
    之罪，爰依該條例規定，減其宣告刑2分之1為有期徒刑 3月
    又15日，並諭知易科罰金之折算標準。至被告用以行竊之自
    備鑰匙一支，雖未經扣案，惟係被告所有供其為上開犯行所
    用之物，業據其陳明在案，依卷內事證，既無證據可認該鑰
    匙已經滅失，仍由本院依刑法第38條第1項第2款規定宣告沒
    收，附此敘明。
四、又原判決關於被告毀損乙○○、甲○○車窗及竊取車內物品
    ，暨侵占丁○○物品另被判處罪刑部分，被告均未上訴而確
    定；另被告竊盜乙○○、甲○○車內物品，分別論處有期徒
    刑5月、5月部分，與本件被告竊取戊○○小客車及行車執照
    ，論處有期徒刑7月，減為有期徒刑3月又15日，應另由檢察
    官聲請定執行刑，併予指明。
據上論結，應依刑事訴訟法第369條第1項前段、第364條、第299
條第1項前段，刑法第320條第1項、第47條第1項、第41條第1項
前段、第38條第1項第2款，刑法施行法第1條之1，中華民國九十
六年罪犯減刑條例第 2條第1項第3款、第7條、第9條，判決如主
文。
本案經檢察官張熙懷到庭執行職務。
中    華    民    國    98    年    1     月    13   日
                  刑事第十四庭審判長法  官  陳志洋
                                    法  官  謝靜慧
                                    法  官  梁耀鑌
以上正本證明與原本無異。
不得上訴。
                                    書記官  莊淑茹
中    華    民    國    98    年    1     月    13   日
附錄：本案論罪科刑法條全文
中華民國刑法第320條
（普通竊盜罪、竊佔罪）
意圖為自己或第三人不法之所有，而竊取他人之動產者，為竊盜
罪，處5年以下有期徒刑、拘役或5百元以下罰金。
意圖為自己或第三人不法之利益，而竊佔他人之不動產者，依前
項之規定處斷。
前二項之未遂犯罰之。


司法院資訊處製作；財團法人民間司法改革基金會備份。
